【裁判字號】    98,審易,1822
【裁判日期】    990226
【裁判案由】    竊盜
【裁判全文】
臺灣桃園地方法院刑事判決            98年度審易字第1822號
公  訴  人  臺灣桃園地方法院檢察署檢察官
被      告  甲○○
上列被告因竊盜案件，經檢察官提起公訴（98年度偵字第20560
號），本院判決如下：
    主    文
甲○○攜帶兇器竊盜，處有期徒刑陸月，如易科罰金，以新臺幣
壹仟元折算壹日。緩刑貳年。扣案之鋼鋸壹支沒收。
    事    實
一、甲○○意圖為自己不法之所有，於民國98年9 月2 日18時許
    ，在設於桃園縣八德市○○路517 之12號旁工地，持其所有
    之客觀上對人之生命、身體具危險性，而足供兇器使用之鋼
    鋸1 支，截鋸竊取乙○○所有、共價值約新臺幣2,000 元之
    鋼筋18支及C 型鐵1 支。嗣於同日18時47分許，為乙○○目
    睹行竊經過報警處理而當場查獲，並扣得上開鋼鋸1 支。
二、案經桃園縣政府警察局八德分局報請臺灣桃園地方法院檢察
    署檢察官偵查起訴。
    理    由
一、本案所引用之供述及非供述證據，經本院依法踐行調查證據
    程序，檢察官、被告均不爭執各該證據之證據能力，且迄本
    院言詞辯論終結前均未就證據之證據能力聲明異議，又查無
    依法應排除其證據能力之情形，是後述所引用證據之證據能
    力均無疑義，依法自有證據能力，均得作為本案證據。
二、訊據被告甲○○固坦承有於上揭時、地，以其所有之鋼鋸鋸
    鐵而拿取證人即被害人乙○○所有之鋼筋18支及C 型鐵1 支
    等情不諱，惟矢口否認有何竊盜犯行，辯稱：伊是去那邊撿
    破爛云云。然查，證人即被害人乙○○於本院審理時證稱：
    「（被告當初取走的鋼筋、Ｃ型鐵，是廢棄不要的嗎？）不
    是，是我插在工地旁，以便綁上藍色安全警示帶，藉以提醒
    經過的居民要注意，不要靠近或掉下去。」、「（你看到時
    ，被告正在做什麼事情？）我們本來在上面灌漿，當時被告
    在我工地附近晃來晃去，他說他要撿鐵，我在下午四點就告
    訴被告我們工地的鐵不能拿，後來再看到他的時候，他已經
    把鐵折彎了，然後準備要載走。」等語（參見本院99年1 月
    28 日 訊問筆錄），而被告亦於本院審理坦承：「他（指被
    害人乙○○）確實有跟我說工地內的不要拿」等語（參見本
    院99 年2月4 日審判筆錄），是依被害人乙○○提醒被告之
    內容及現場情形以觀，被告應可判斷其上開鋼筋18支及C 型
    鐵1 支，均非屬他人廢棄之物品甚明，被告所辯，顯與事實
    不符，此外，復有桃園縣政府警察局八德分局扣押筆錄、扣
    押物品目錄表、贓物認領保管單、現場、贓物及犯罪工具照
    片共10張附卷足憑及鋼鋸1 支扣案可佐。綜上，被告前開所
    辯，自無可採，其應負攜帶兇器竊盜罪責甚明，自應依法論
    科。
三、按刑法第321 條第1 項第3 款之攜帶兇器竊盜罪，係以行為
    人攜帶兇器竊盜為其加重條件，此所謂兇器，其種類並無限
    制，凡客觀上足對人之生命、身體、安全構成威脅，具有危
    險性之兇器均屬之（最高法院79年台上字第5253號判例參照
    ）。查扣案之鋼鋸1 支，主要部分係以質地堅硬之鐵質材料
    所製成，有相當之長度，可用以鋸人之身體，足以對人之身
    體、生命、安全構成威脅，客觀上具有危險性，應屬兇器無
    疑，是核被告所為，係犯刑法第321 條第1 項第3 款之攜帶
    兇器加重竊盜罪。爰審酌被告素行，犯罪之動機、手段、目
    的、智識程度、所生之危害及犯罪後態度等一切情狀，量處
    如主文所示之刑，並諭知易科罰金之折算標準。又查，被告
    前未曾受有期徒刑以上刑之宣告，有臺灣高等法院被告前案
    紀錄表1 份附卷足參，其因一時失慮，偶罹刑典，本院認被
    告經此刑之宣告後，應知警惕而無再犯之虞，本院因認所宣
    告之刑以暫不執行為適當，併予如主文所示之緩刑期間，以
    勵自新。至扣案之鋼鋸1 支，為被告所有供犯罪所用之物，
    業據被告供承在卷，爰依刑法第38條第1 項第2 款宣告沒收
    。
據上論斷，應依刑事訴訟法第299 條第1 項前段，刑法第321 條
第1 項第3 款、第41條第1 項前段、第74條第1 項第1 款、第38
條第1 項第2 款，判決如主文。
本案經檢察官丁俊成到庭執行職務。
中    華    民    國    99  年     2     月      26   日
                        刑事庭法  官  林靜梅
以上正本證明與原本無異。
如不服本判決應於收受判決後10日內向本院提出上訴書狀，並應
敘述具體理由。其未敘述上訴理由者，應於上訴期間屆滿後20日
內向本院補提理由書 (均須按他造當事人之人數附繕本)「 切勿
逕送上級法院」。
                              書記官  施春祝
中    華    民    國    99  年     2     月      26   日
附錄本案論罪科刑法條：
中華民國刑法第321條 第1 項
（加重竊盜罪）
犯竊盜罪而有左列情形之一者，處6 月以上、5 年以下有期徒刑
：
一  於夜間侵入住宅或有人居住之建築物、船艦或隱匿其內而犯
    之者。
二  毀越門扇、牆垣或其他安全設備而犯之者。
三  攜帶兇器而犯之者。
四  結夥三人以上而犯之者。
五  乘火災、水災或其他災害之際而犯之者。
六  在車站或埠頭而犯之者。

司法院資訊處製作；財團法人民間司法改革基金會備份。
